Inventaris van het archief van het Ministerie van Buitenlandse Zaken, 1813-1870
Nationaal Archief, Den Haag
- OP ONDERWERP GEORDENDE STUKKEN, 3
  - Comptabele aangelegenheden, 3.3
    - Stukken betreffende de uitreiking van beloningen, medailles en getuigschriften aan schepelingen., 1870; 3393; 1 omslag
    - Ingekomen en minuten van uitgaande brieven over de terugbetaling van voorschotten gedaan aan ontslagen Pauselijke Zouaven., 1870; 3406; 1 omslag
    - Ingekomen en minuten van uitgaande brieven over de vordering van Rusland wegens het voorgeschoten aandeel van Nederland in een lening, aangegaan krachtens de conventie van 19 mei 1815., ongedateerd; 3508; 1 omslag
  - Protocollaire aangelegenheden, 3.4
    - Aangelegenheden betreffende het Koninklijk Huis, 3.4.1
      - Bekleding van het koningschap, 3.4.1.1
        - Ingekomen en minuten van uitgaande brieven bij de soevereine vorst ter gelegenheid van zijn aanvaarding van de soevereiniteit over de Nederlanden., 1813-1814; 1826; 1 pak
        - Kennisgeving van de algemene secretaris van Staat, dat Z.M. de titel van groot-hertog van Luxemburg heeft aangenomen., 1815; 764; 1 stuk
        - Ingekomen en minuten van uitgaande brieven bij de koning ter gelegenheid van diens troonsbestijging., 1815, 1819; 1827; 1 pak
        - Verslag van de installatie van koning Willem I als ridder van het Gulden Vlies. Afschrift., 1816; 796; 1 stuk
        - Ingekomen en minuten van uitgaande brieven bij koning Willem I ter gelegenheid van zijn vrijwillige afstand van de troon en van de troonsbestijging van koning Willem II., 1840-1841; 1828-1830; 3 pakken
          - Minuten van kennisgevingen aan vreemde vorstelijke personen en staatshoofden, 1840, 1828
          - Antwoorden, ontvangen door koning Willem I, 1840 - 1841, 1829
          - Gelukwensen, ontvangen door koning Willem II, 1840 - 1841, 1830
        - Minuten van dankbetuigingen door de prins van Oranje gezonden op de ontvangen gelukwensen ter gelegenheid van zijn benoeming tot ridder in de Orde van het Gulden Vlies., 1842; 1875; 2 stukken
      - Geboorte, huwelijk en overlijden, 3.4.1.2
        - Afschriften van huwelijkstraktaten van leden van het huis van Oranje., 1733-1791; 1831-1834; 4 banden
          - Prins Willem IV en Anna van Brunswijk - Luneburg, 1733, 1831
          - Prins Willem V en prinses Frederika Sophia Wilhelmina van Brandenburg, 1767, 1832
          - Carl Georg August Erfprins van Brunswijk - Luneburg en prinses Frederika Louisa Wilhelmina van Nassau, 1789 - 1790, 1833
          - Willem Frederik Erfprins van Oranje en prinses Frederika Louisa Wilhelmina van Brandenburg, 1834
        - Ingekomen en minuten van uitgaande brieven over (voorgenomen) huwelijken van leden van het Koninklijk Huis., 1814-1871; div.nrs; 10 pakken
          - Willem Frederik George Lodewijk prins van Oranje met Anna Paulowna grootvorstin van Rusland, 1814 - 1816, 1836
          - Willem Frederik Karel prins der Nederlanden met Louisa Augusta Wilhelmina Amalia prinses van Pruisen, 1824 - 1825, 1845
          - Wilhelmina Frederika Louisa Marianne prinses der Nederlanden met Gustaaf prins van Wasa, 1828 - 1829, 1847
          - Wilhelmina Frederika Louisa Marianne prinses der Nederlanden met Frederik Hendrik Albert prins van Pruisen op 14 september 1830, 1830, 1848
          - Willem Alexander Paul Frederik Lodewijk erfprins van Oranje met Sophia Frederika Mathilde prinses van Wurtemberg op 18 juni 1839, 1839, 1853
          - Prinses Wilhelmina Maria Sophia Louisa met Karel Alexander August Johan erfgroothertog van Saxen-Weimar-Eisenach op 5 april 1842, 1842, 1856
          - Prinses Wilhelmina Frederika Louisa Marianne en prins Frederik Hendrik Albert van Pruisen. 1842 - 1849 (huwelijksontbinding), 1862
          - Prinses Wilhelmina Frederika Alexandrina Anna Louisa prinses der Nederlanden met Karel Lodewijk Eugenius Kroonprins van Zweden en Noorwegen op 19 juni 1850, 1850, 3291
          - Willem Frederik Hendrik prins der Nederlanden met Amelia Maria da Gloria Augusta, hertogin van Saxen-Weimar-Eisenach op 19 mei 1853, 1852, 1853, 3293
          - Prins Wilhelm Adolf Maximiliaan Karl Vorst zu Wied met Wilhelmina Frederika Anna Elisabeth Maria prinses der Nederlanden op 18 juli 1871, 1871, 3296
        - Protocollaire kennisgevingen., 1816-1850; 3577; 1 pak
        - Ingekomen en minuten van uitgaande brieven over geboorten van leden van het Koninklijk Huis., 1817-1843; div.nrs; 12 pakken
          - Willem Alexander Paul Frederik Lodewijk op 19 februari 1817, 1817, 1837
          - Willem Alexander Frederik Constantijn Nicolaas Michiel op 2 augustus 1818, 1818, 1838
          - Willem Frederik Hendrik op 13 juni 1820, 1820, 1841
          - Willem Alexander Frederik Ernst Casimir op 21 mei 1822, 1822, 1842
          - Wilhelmina Maria Sophie Louisa, 1824, 1844
          - Wilhelmina Frederika Alexandrina Anna Louisa op 5 augustus 1828, 1828, 1846
          - Willem Frederik Karel Nicolaas op 6 juli 1833, 1833, 1849
          - Willem Frederik Nicolaas Albert op 22 augustus 1836, 1836, 1851
          - Willem Nicolaas Alexander Frederik Karel Hendrik op 4 september 1840, 1840, 1854
          - Wilhelmina Frederika Alexandrina Anna Elisabeth Maria Louisa op 5 juli 1841, 1841, 1855
          - Willem Frederik Maurits Alexander Hendrik Karel op 16 september 1843, 1843, 1857
          - Willem Alexander Carel Hendrik Frederik op 25 augustus 1851, 1851, 3292
        - Ingekomen en minuten van uitgaande brieven over het overlijden van leden van het Koninklijk Huis., 1819-1870; div.nrs; 13 pakken
          - Prinses Frederika Louisa Wilhelmina van Nassau, weduwe van prins Carl Georg August van Brunswijk - Luneburg op 15 oktober 1819, 1819, 1839
          - Prinses Frederika Sophia Wilhelmina van Brandenburg, weduwe van prins Willem V op 9 juni 1820, 1820, 1840
          - Prins Willem Alexander Frederik Ernst Casimir op 22 mei 1822, 1822 - 1823, 1843
          - Prins Willem Frederik Karel Nicolaas op 1 november 1834, 1834, 1850
          - Koningin Frederika Louisa Wilhelmina, echtgenote van koning Willem I op 12 oktober 1837, 1837, 1852
          - koning Willem I op 12 december 1843 1843 - 1844, 1858
          - koning Willem I op 12 december 1843 1843 - 1844, 1859
          - Prins Willem Frederik Nicolaas Albert op 23 januari 1846, 1846, 1860
          - Prins Willem Alexander Frederik Constantijn Nicolaas Michiel op 20 februari 18481848, 1850, 1861
          - Koning Willem II op 17 maart 1849, 3289
          - Prins Willem Frederik Maurits Alexander Hendrik op 4 juni 1850, 1850, 3290
          - Koningin-weduwe Anna Paulowna op 1 maart 1865, 1865, 3294
          - Prinses Louisa Augusta Wilhelmina Amalia, echtgenote van Willem Frederik Karel op 6 december 1870, 1870, 3295
      - Protocollaire contacten met staatshoofden en aanzienlijke personen, 3.4.1.3
        - Ingekomen en minuten van uitgaande brieven ter gelegenheid van bijzondere gebeurtenissen ten aanzien van vreemde vorsten en staatshoofden., 1814-1870; 1863-1870, 3297-3300; 12 pakken
          - Aanvaarding der regering, benoemingen, verlening van decoraties e.d, 1814 - 1840, 1863
          - Aanvaarding der regering, benoemingen, verlening van decoraties e.d, 1840 - 1849, 1864
          - Aanvaarding der regering, benoemingen, verlening van decoraties e.d, 1849 - 1870, 3297
          - Geboorte, 1815 - 1840, 1865
          - Geboorte, 1840 - 1849, 1866
          - Geboorte, 1849 - 1870, 3298
          - Huwelijk, 1814 - 1840, 1867
          - Huwelijk, 1840 - 1849, 1868
          - Huwelijk, 1849 - 1870, 3299
          - Overlijden, 1814 - 1840, 1869
          - Overlijden, 1840 - 1849, 1870
          - Overlijden, 1849 - 1870, 3300
        - Minuten van antwoorden op kennisgevingen van vreemde vorsten en staatshoofden betreffende geboorte, huwelijk en overlijden, gezonden door koning Willem I na diens aftreden als koning der Nederlanden, met enige ontvangen dankbetuigingen., 1840-1841; 1874; 1 omslag
        - Briefwisseling van de koning over de erkenning van prins Louis Napoleon als keizer van Frankrijk en over de politiek jegens Groot-Brittannië en Ierland., 1852-1853; 3301; 1 pak
        - Ingekomen en minuten van uitgaande brieven over de erkenning van Victor Emmanuel als koning van Italië., 1861-1865; 3195; 1 pak
        - Ingekomen en minuten van uitgaande brieven over de ontvangst van prins Tokougawa Minboutaiho, broeder van de Taikoen van Japan, en over de reisplannen van de Onderkoning van Egypte., 1867; 3285; 1 pak
    - Erkenning van diplomatieke en consulaire vertegenwoordigers, 3.4.2
      - Diplomatieke voorrechten en immuniteiten, 3.4.2.1
        - Ingekomen en minuten van uitgaande brieven over consulaire conventies met diverse landen., 3502-3504; 3 pakken
          - België, Frankrijk, Verenigde Staten, Zweden en Noorwegen, Bremen, Groot-Brittannië en Oostenrijk, 3502
          - Pruisen en de Duitse Bond, Hannover, Denemarken, Saksen, Sardinië, Mecklenburg, Schwerin, Oldenburg, Hamburg, Turkije, Portugal, Baden en Spanje, 3503
          - Brazilië, Zwitserland, Wurtemberg, Hessen, Columbia, Beieren, Frankfurt, Siam, Chili, Venezuela en Haïti, 3504
        - Ingekomen en minuten van uitgaande brieven over de immuniteiten van gezanten., 1822-1870; 3083; 1 pak
        - Afschriften van verzonden brieven aan vreemde consuls en aan Nederlandse autoriteiten over de bevoegdheden en verplichtingen van die consuls., 1830-1858; 733; 1 omslag
        - Ingekomen en minuten van uitgaande brieven over de vrijdom van belastingen door vreemde consuls alhier te genieten., 1841-1858; 3015; 1 pak
        - Ingekomen en minuten van uitgaande brieven over de exterritorialiteit van leden der legaties in den vreemde., 1843-1868; 3082; 1 pak
      - Buitenlandse vertegenwoordigers in Nederland, 3.4.2.2
        - Geloofsbrieven van vreemde diplomatieke ambtenaren, die in Nederland geaccrediteerd zijn geweest., 1813-1870; 1744, 3080; 2 pakken
          - 1813-1848, 1744
          - 1849-1870, 3080
        - Exequaturs op de commissies van vreemde consuls in Nederland., 1814-1844; 731; 1 pak
        - Terugroepingsbrieven van buitenlandse diplomatieke ambtenaren in Nederland geaccrediteerd., 1815-1870; 1745, 3081; 2 pakken
          - 1815-1848, 1745
          - 1849-1870, 3081
        - Visa der commissies van vreemde consuls in Nederland., 1828-1844; 732; 1 omslag
        - Afschriften van de commissies voor vreemde consuls en van de akten van erkenning door het Nederlandse gouvernement., 1845-1866; 3509; 1 pak
        - Minuten van de akten van toelating van vreemde consuls., 1845-1871; 3510; 1 pak
        - Ingekomen en minuten van uitgaande brieven over de erkenning van vreemde consuls., 1854-1870; 3017; 1 pak
        - Ingekomen en minuten van uitgaande brieven over de erkenning van vreemde consuls in Nederlands-Indië, Suriname, Curaçao en aan de Kust van Guinea., 1856-1870; 3020-3022; 3 pakken
          - 1856-1858, 3020
          - 1859-1865, 3021
          - 1864-1870, 3022
        - Ingekomen en minuten van uitgaande brieven betreffende gezanten van andere mogendheden, 1866 - 1870 en over bezoeken van dames van het corps diplomatique aan de echtgenote van de minister van Buitenlandse Zaken., 1868; 3524; 1 omslag
        - Stukken betreffende de ontvangst van een gezant uit China., 1868-1869; 3469; 1 omslag
      - Nederlandse vertegenwoordigers in het buitenland, 3.4.2.3
        - Commissies voor Nederlandse consuls in buitenlandse havens en koopsteden. Afschriften., 1814-1850; 729; 1 pak
        - Geloofsbrieven van Nederlandse diplomatieke ambtenaren., 1814-1870; 1740, 3077; 2 pakken
          - 1814-1848, 1740
          - 1849-1870, 3077
        - Lijsten van terugroepingsbrieven voor Nederlandse diplomatieke ambtenaren., 1814-1886; 1742; 2 stukken
          Voor de periode vòòr 1845 niet volledig.
        - Terugroepingsbrieven voor Nederlandse diplomatieke ambtenaren., 1815-1870; 1741, 3079; 2 pakken
          - 1815-1846, 1741
          - 1849-1870, 3079
        - Geloofsbrieven voor de consul-generaal te Tanger, in Roemenië en te Tripoli (Afrika) en van de consul te Tunis., 1827, 1867 - 1868; 3019; 1 omslag
        - Stukken betreffende de erkenning van de consul-generaal op Cuba., 1829; 692; 1 omslag
    - Bekrachtiging en bekendmaking van verdragen, 3.4.3
      Het betreft hier de serie ratificaties. Deze zijn in een aparte inventaris opgenomen: 2.05.02.
    - Verlenen en aannemen van onderscheidingen, 3.4.4
      - Ingekomen en minuten van uitgaande brieven over het verlenen van Nederlandse ridderorden aan buitenlanders., 1853-1855, 1859 - 1863 en 1866 - 1869; 3512; 1 pak
      - Ingekomen en minuten van uitgaande brieven over vreemde decoraties., 1869-1871; 3287; 1 pak
      - Ingekomen en minuten van uitgaande brieven over Nederlandse decoraties en de Eikenkroon., 1870-1871; 3286; 1 pak
  - Belangenbehartiging van Limburg en Luxemburg als leden van de Duitse bond, 3.5
    - Ingekomen en minuten van uitgaande stukken over de Luxemburgse zaken, bij de Landdag van de Duitse Bond ter sprake te brengen., 1815-1816; 718; 1 pak
    - Stukken betreffende de zending van mr. A.R. Falck tot bijwoning van de conferenties te Wenen, gehouden ter behartiging van de belangen van het Groothertogdom Luxemburg. Met een lijst der stukken., 1819-1820; 793-794; 2 pakken
      - Ingekomen brieven, 793
      - Minuten van uitgaande brieven, 794
    - Gedrukte protocollen van de vergaderingen van de Duitse Bond., 1821-1855; 3562; 1 pak
    - Liquidatie met Luxemburg aangaande de financiële verplichtingen., 1831, 1840 - 1870; 3492-3493; 2 pakken
      - 1831, 1840 - 1845, 3492
      - 1845-1870, 3493
    - Ingekomen en minuten van uitgaande stukken betreffende de afstand van grondgebied door Luxemburg aan België en de daarmee in verband staande opneming van Limburg in het Duits Bondgenootschap., 1832-1840; 1715-1716; 2 pakken
      - 1832-1836, 1715
      - 1839-1840, 1716
    - Ingekomen en minuten van uitgaande brieven betreffende de Duitse Bond., 1848-1866; 1772, 3084-3090; 8 pakken
      - 1848, 1772
      - 1849-1850, 3084
      - 1851, 3085
      - 1852-1853, 3086
      - 1854-1855, 3087
      - 1856 - 1858 apr., 3088
      - 1858 apr. - 1859, 3089
      - 1860-1864, 3090
    - Gedrukte bijlagen bij de ingekomen en minuten van uitgaande brieven betreffende de Duitse Bond., 1848-1866; 3596-3607; 12 pakken
      - 1848-1850, 3596
      - 1851, 3597
      - 1852, 3598
      - 1853, 3599
      - 1854, 3600
      - 1855, 3601
      - 1856, 3602
      - 1857, 3603
      - 1858, 3604
      - 1859, 3605
      - 1860-1861, 3606
      - 1862-1866, 3607
    - Nota's en aantekeningen bij de ingekomen en minuten van uitgaande brieven betreffende de Duitse Bond., 1848-1866; 3608; 1 pak
    - Inspectie van het Bondsleger., 1853; 3609; 1 pak
    - Ingekomen en minuten van uitgaande brieven over de mobilisatie van het Duitse bondsleger., 1859; 3095; 1 pak
    - Ingekomen en minuten van uitgaande brieven over voorstellen tot afscheiding van Limburg van de Duitse bond., 1859-1865; 3537; 1 pak
    - Ingekomen en minuten van uitgaande brieven over de liquidatie van de Duitse Bond., 1861-1866; 3283; 1 pak
    - Uittreding van Limburg uit de Duitse Bond., 1866; 3491; 1 omslag
    - Briefwisseling van de minister van Buitenlandse Zaken met prins Hendrik over de Luxemburgse aangelegenheden., 1866; 3490; 1 omslag
    - Stukken betreffende de afscheiding van Luxemburg van de Duitse Bond., 1866-1870; 3486-3489; 4 pakken
      - 1866 - 1868, 1870, 3486
      - 1866 - 1868, circulaire en memorandum, 1867 - 1868, 3487
      - Gedrukte stukken over het traktaat van Londen, 1867, 3488
      - Conferentie van Londen, 1867, 3489
  - Betrekkingen met het buitenland, 3.6
    - Algemeen, 3.6.1
      - Ochtendrapportage aan de koning, 3.6.1.1
        - Ochtendrapporten (agenda's), bij de koning ingediend., 1824-1870; 754-763, 1786-1822, 3303-3346; 91 pakken
          - 1824, 754
          - 1825, 755
          - 1826, 756
          - 1827, 757
          - 1828 jan. - juni, 758
          - 1828 juli - dec., 759
          - 1829 jan. - juni, 760
          - 1829 juli - dec., 761
          - 1830 jan. - juni, 762
          - 1830 juli - dec., 763
          - 1831 jan. - juni, 1786
          - 1831 juli - dec., 1787
          - 1832 jan. - juni, 1788
          - 1832 juli - dec., 1789
          - 1833 jan. - juni, 1790
          - 1833 juli - dec., 1791
          - 1834 jan. - juni, 1792
          - 1834 juli - dec., 1793
          - 1835 jan. - juni, 1794
          - 1835 juli - dec., 1795
          - 1836 jan. - juni, 1796
          - 1836 juli - dec., 1797
          - 1837 jan. - juni, 1798
          - 1837 juli - dec., 1799
          - 1838 jan. - juni, 1800
          - 1838 juli - dec., 1801
          - 1839 jan. - juni, 1802
          - 1839 juli - dec., 1803
          - 1840 jan. - juni, 1804
          - 1840 juli - dec., 1805
          - 1841 jan. - juni, 1806
          - 1841 juli - dec., 1807
          - 1842 jan. - juni, 1808
          - 1842 juli - dec., 1809
          - 1843 jan. - juni, 1810
          - 1843 juli - dec., 1811
          - 1844 jan. - juni, 1812
          - 1844 juli - dec., 1813
          - 1845 jan. - juni, 1814
          - 1845 juli - dec., 1815
          - 1846 jan. - juni, 1816
          - 1846 juli - dec., 1817
          - 1847 jan. - juni, 1818
          - 1847 juli - dec., 1819
          - 1848 jan. - apr., 1820
          - 1848 mei - aug., 1821
          - 1848 sep. - dec., 1822
          - 1849 jan. - apr., 3303
          - 1849 mei - aug., 3304
          - 1849 sep. - dec., 3305
          - 1850 jan. - apr., 3306
          - 1850 mei - dec., 3307
          - 1851 jan. - juni, 3308
          - 1851 juli - dec., 3309
          - 1852 jan. - juni, 3310
          - 1852 juli - dec., 3311
          - 1853 jan. - juni, 3312
          - 1853 juli - dec., 3313
          - 1854 jan. - juni, 3314
          - 1854 juli - dec., 3315
          - 1855 jan. - juni, 3316
          - 1855 juli - dec., 3317
          - 1856 jan. - juni, 3318
          - 1856 juli - dec., 3319
          - 1857 jan. - juni, 3320
          - 1857 juli - dec., 3321
          - 1858 jan. - juni, 3322
          - 1858 juli - dec., 3323
          - 1859 jan. - juni, 3324
          - 1859 juli - dec., 3325
          - 1860 jan. - juni, 3326
          - 1860 juli - dec., 3327
          - 1861 jan. - juni, 3328
          - 1861 juli - dec., 3329
          - 1862 jan. - juni, 3330
          - 1862 juli - dec., 3331
          - 1863, 3332
          - 1864 jan. - juni, 3333
          - 1864 juli - dec., 3334
          - 1865 jan. - juni, 3335
          - 1865 juli - dec., 3336
          - 1866 jan. - juni, 3337
          - 1866 juli - dec., 3338
          - 1867 jan. - juni, 3339
          - 1867 juli - dec., 3340
          - 1868 jan. - juni, 3341
          - 1868 juli - dec., 3342
          - 1869 jan. - juni, 3343
          - 1869 juli - dec., 3344
          - 1870 jan. - juni, 3345
          - 1870 juli - dec., 3346
      - Politieke rapportage door Nederlandse diplomatieke vertegenwoordigers in het buitenland, 3.6.1.2
        - Lijsten der politieke of staatkundige depêches., 1851-1854; 2768; 1 pak
        - Politieke of staatkundige depêches., 1853-1870; 2769-2833, 3745; 65 pakken
          De depêches van 1864 zijn niet afzonderlijk gehouden doch liggen in de pakken genummerd 2481 - 2536. Het zijn de in de agenda's door '+' behandelde stukken waarachter staat 'agenda terug'.
          - Athene, Bern, Berlijn, Brussel, Constantinopel, Frankfurt, 1853, 2769
          - Hannover, Kopenhagen, Lissabon, Londen, Madrid, Mannheim, München, 1853, 2770
          - Parijs, St. Petersburg, Rome, Stockholm, Wenen, 1853, 2771
          - Athene, Bern, Berlijn, Brussel, 1854, 2772
          - Constantinopel, Frankfurt, Hannover, Kopenhagen, Lissabon, Londen, 1854, 2773
          - Madrid, Mannheim, München, Parijs, 1854, 2774
          - Wenen, St. Petersburg, Rome, Stockholm, Washington, 1854, 2775
          - Athene, Brussel, Berlijn, Constantinopel, 1855, 2776
          - Frankfurt, Hannover, Kopenhagen, Londen, Lissabon, 1855, 2777
          - Mannheim, München, Madrid, Parijs, 1855, 2778
          - St. Petersburg, 1855, 2779
          - Rome, Turijn, Stockholm, Washington, Wenen, 1855, 2780
          - Athene, Bern, Berlijn, Brussel, Constantinopel, Frankfurt, Hannover, Kopenhagen, Lissabon, Londen, Mannheim, München, (deel 1),1856, 2781A
          - Athene, Bern, Berlijn, Brussel, Constantinopel, Frankfurt, Hannover, Kopenhagen, Lissabon, Londen, Mannheim, München, (deel 2),1856, 2781B
          - Madrid, Parijs, St. Petersburg, 1856, 2782
          - Rome, Stockholm, Turijn, Washington, Wenen, 1856, 2783
          - Athene, Bern, Berlijn, Brussel, Constantinopel, Frankfurt, Hannover, Kopenhagen, Lissabon, 1857, 2784
          - Londen, Madrid, Mannheim, München, Parijs, St. Petersburg, 1857, 2785
          - Rome, Stockholm, Turijn, Washington, Wenen, 1857, 2786
          - Athene, Alexandrië, Bern, Berlijn, Brussel, Constantinopel, 1858, 2787
          - Frankfurt, Hannover, Kopenhagen, Lissabon, Londen, 1858, 2788
          - Mannheim, München, Madrid, Parijs, Napels, 1858, 2789
          - St. Petersburg, Rome, Stockholm, Turijn, Washington, Wenen, 1858, 2790
          - Alexandrië, Athene, Bern, Berlijn, Brussel, Boekarest, Constantinopel, 1859, 2791
          - Frankfurt, Hannover, Kopenhagen, Lissabon, Londen, Mannheim, München, 1859, 2792
          - Madrid, 1859, 2793
          - Parijs, St. Petersburg, Rome, Napels, Stockholm, 1859, 2794
          - Tanger, Tunis, Turijn, Washington, Wenen, 1859, 2795
          - Alexandrië, Athene, Bern, Berlijn, Beiroet, Brussel, Buenos Aires, Boekarest, 1860, 2796
          - Caracas, Constantinopel, Christiania, Frankfurt, München, Genève, Genua, Hannover, Havana, Kopenhagen, Lissabon, 1860, 2797
          - Luik, Livorno, Londen, Madrid, 1860, 2798
          - Mahon, Messina, Mexico, Mannheim, Parijs, St. Petersburg, 1860, 2799
          - Rome, Napels, Rosario, Rio de Janeiro, Stuttgart, Smirna, Stockholm, Tanger, Tripoli, Tunis, Turijn, 1860, 2800
          - Washington, Wenen, Weimar, 1860, 2801
          - Alexandrië, Athene, Bern, Berlijn, Brussel, Boekarest, 1861, 2802
          - Caracas, Constantinopel, Frankfurt, Hannover, Havana, Kopenhagen, 1861, 2803
          - Londen, Madrid, Messina, 1861, 2804
          - Parijs, St. Petersburg, Port-au-Prince, Rio de Janeiro, Rome, Rosario, 1861, 2805
          - Stettin, Stuttgart, Tanger, Tripoli, Tunis, Turijn, Washington, Wenen, 1861, 2806
          - Gedrukte stukken Washington, Wenen, 1861, 2807
          - Alexandrië, Antwerpen, Athene, Bern, Berlijn, Brussel, Caracas, Constantinopel, 1862, 2808
          - Christiania, Frankfurt, Genua, Hannover, Kopenhagen, Lissabon, Londen, Livorno, Mannheim, 1862, 2809
          - Madrid, Mexico, Parijs, St. Petersburg, Rio de Janeiro, Rosario, 1862, 2810
          - Rome, Smirna, Stockholm, Tanger, Tripoli, Tunis, Turijn, Washington, Wenen, 1862, 2811
          - Brussel, Frankfurt, Washington, Kopenhagen, consuls in Amerika, Wenen, 1863, 2812
          - Turijn, Berlijn, Constantinopel, Madrid, Rome, Stockholm, 1863, 2813
          - Londen, Parijs, St. Petersburg, Hannover, Dresden, Weimar, 1863, 2814
          - Brussel, 1864, 3745
          - Berlijn, Londen, St. Petersburg, Stockholm, Kopenhagen, Frankfurt, Hannover, Washington, consuls in Amerika, consulaat- generaal Mannheim, 1865, 2815
          - Parijs, Wenen, Brussel, Rome, Florence, Constantinopel, Madrid, Tunis, Athene, Boekarest, Smirna, 1865, 2816
          - Wenen, St. Petersburg, 1866, 2817
          - Berlijn, Zweden, Denemarken, Washington, 1866, 2818
          - Frankfurt en consulaten, 1866, 2819
          - Hannover, Parijs, 1866, 2820
          - Brussel, Rome, Florence, Constantinopel, Londen, 1866, 2821